臺灣高等法院高雄分院刑事裁定　　　　　　　　　　　九十三年度交抗字第三號
　　抗告人即
　　受處分人　甲○○
右抗告人因聲明異議案件，不服台灣高雄地方法院中華民國九十三年二月二十日裁定
（九十三年度交聲字第七五號），提起抗告，本院裁定如左：
    主  文
抗告駁回。
    理  由
一、抗告及異議意旨略以：抗告人即異議人甲○○於民國九十二年十一月二十四日下
    午三時二十五分許，駕駛車號ＹＺ－一九八七號自小客車行駛至高雄市○○路與
    覺民路口時，遭警員攔下並開單舉發異議人行車未繫安全帶，惟異議人並無未繫
    安全帶之事實，且舉發員警係在該路口之人行道上透過汽車車窗遠看，然車窗有
    淡色隔熱特殊處理，經陽光照射反光並產生折射角度，可能有所誤差，又員警對
    於所舉發前述違規事實，並未提出明確證據，且異議人與員警理論時，員警對於
    該路口之其他違規汽機車，亦未加以取締，員警行為可議，為此不服原裁決書及
    原審裁定而提出聲明異議及抗告云云。
二、按「汽車行駛於道路上，其汽車駕駛人或前座乘客未繫安全帶者，處駕駛人新臺
    幣一千五百元罰鍰」，道路交通管理處罰條例第三十一條第一項前段定有明文。
    經查：
(一)、異議人於九十二年十一月二十四日下午三時二十五分許，駕駛車號ＹＺ－一九八
    七號自小客車，行經高雄市○○路與覺民路口時，為執勤員警發現未繫安全帶，
    而遭警員開單舉發，並經原處分機關於九十二年十二月二十四日認定異議人確有
    上述違規情事，遂裁處異議人應繳納一千五百元罰鍰之事實，業經舉發之警察機
    關以九十二年十二月十八日高市三二分七字第○九二○○二七二四六號函復原處
    分機關查處屬實在案，並有高雄市政府警察局舉發違反道路交通管理事件通知單
    、高雄市○○○○道路交通管理事件裁決書暨送達資料附卷可稽。
(二)、證人即舉發異議人違規之警員楊博鈞於原審證稱：「當時在覺民路與平等路口執
    行路檢勤務，覺民路有二個線道，異議人走外線道，到路口看到我們執行勤務，
    他就從外線車道開到內線車道，當時路口是紅燈，所以他停下來，距離他約五公
    尺，從他的透明擋風玻璃看到，有看到很清楚，異議人沒有繫安全帶，當時他穿
    乳白色的衣服，所以看的很清楚，等紅燈的時候，我走過去敲他右前座的車窗叫
    他下車，要舉發他，第一次敲過五秒他沒有回應，第二次敲他已經繫安全帶，因
    為車窗不是透明的，所以我沒有看到他是否在被我看到之後才繫上安全帶。」等
    語（原審九十三年二月十八日訊問筆錄，見原審卷第十一至十二頁），參以舉發
    違規當時係屬白天光線良好之客觀環境，且舉發員警係在異議人停車候燈時，於
    距離五公尺不遠處，經由透明前擋風玻璃目視異議人車內之狀況，衡情應能清楚
    查知異議人有無繫上安全帶，而異議人當時確係穿著淺色之上衣，業據其於原審
    陳明在卷（見原審卷第十二頁），是舉發員警於法院具結所證「目睹異議人未繫
    安全帶」之事實，堪能採信。
(三)、本件舉發員警固未以錄影或照相等方式，提供違規影像佐認，惟此類交通違規於
    違規人發覺員警後，極易修正其違規行為（如迅速繫上安全帶），且一般現場舉
    發交通違規，並無要求須以錄影或照相存證，復參以舉發員警與異議人並無恩怨
    （此經異議人陳明在卷），則員警何需甘冒偽證之罪責而構陷異議人違規，是本
    件雖無現場違規之照片佐認，但仍無從採為對異議人有利之認定。至於抗告意旨
    所陳「車窗反光折射」，並不影響員警係自透明擋風玻璃目睹異議人違規之事實
    認定；又抗告意旨另陳「員警未取締該路口之其他違規汽機車」，僅屬員警執行
    勤務有無偏差問題，尚不影響異議人本件前開交通違規事實之成立。
三、綜上所述，異議人確有前揭之違規情事，應堪認定。從而，原處分機關據以援引
    前揭規定所為之裁處，核無不當，原裁定因認抗告人聲明異議，為無理由，而駁
    回其異議，核無不合。抗告人提起抗告意旨，仍執前詞指摘原裁定不當，為無理
    由，應予駁回。
據上論結，依道路交通案件處理辦法第二十六條，刑事訴訟法第四百十二條，裁定如
主文。
中          華          民          國    九十三  年   三   月  二十六  日
                              臺灣高等法院高雄分院刑事第八庭
                                  審判長法官  郭雅美
                                        法官  裕斗
                                        法官  張意聰
右正本證明與原本無異。
不得再抗告。
                                  法院書記官  張文斌
中          華          民          國    九十三  年   三   月  二十六  日
